pl: Pojazdy i części > Akcesoria i części do pojazdów > Części do pojazdów silnikowych > Części zawieszenia: Przeguby kulowe; Sprężyny śrubowe; Wahacze; Resory; Amortyzatory; Mocowania amortyzatorów; Rozpórki; Tuleje zawieszenia; Zestawy do podnoszenia zawieszenia; Stabilizatory poprzeczne; Drążki Panharda
ko: 차량/부품 > 차량 부품/부대용품 > 자동차 부품 > 자동차 서스펜션 부품: 볼 조인트; 코일 스프링; 컨트롤 암; 판 스프링; 충격 흡수 장치; 스트럿 마운트; 스트럿; 서스펜션 부싱; 서스펜션 리프트 키트; 스웨이 바; 트랙 바
es: Vehículos y recambios > Piezas y accesorios para vehículos > Piezas para vehículos motorizados > Piezas de la suspensión de vehículos motorizados: Rótulas; Muelles helicoidales; Brazos de control; Muelles de ballesta; Amortiguadores; Soportes de amortiguador; Puntales; Bujes de suspensión; Kits de elevación de suspensión; Barras estabilizadoras; Barras tensoras
zh-TW: 車輛與零配件 > 車輛零件/配件 > 汽機車零配件 > 汽機車懸吊系統零件: 和尚頭; 螺旋彈簧; 三角架; 葉片彈簧; 避震器; 避震器上座; 懸吊系統; 懸吊襯套; 懸吊升高套件; 防傾桿; 橫向拉桿
zh-CN: 交通工具/汽车/飞机/船舶 > 交通工具零件/配件 > 机动车零部件 > 悬架部件: 球头; 螺旋弹簧; 控制臂; 叶片弹簧; 减震器; 减震器支座; 支柱; 悬架衬套; 悬挂举升套件; 稳定杆; 止推杆
nb: Kjøretøy og deler > Deler og tilbehør til kjøretøy > Kjøretøydeler > Fjæringsdeler til kjøretøy: Kuleledd; Spiralfjærer; Kontrollarmer; Bladfjærer; Støtdempere; Fjærbenslagre; Fjærbein; Støtdemperforinger; Hevesett for hjuloppheng; Stabilisatorstag; Panhardstag
lt-LT: Transporto priemonės ir dalys > Transporto priemonių dalys ir priedai > Motorinių transporto priemonių dalys > Variklinių transporto priemonių pakabos dalys: Rutuliniai šarnyrai; Spyruoklės; Valdymo svirtys; Lakštinės lingės; Amortizatoriai; Statramsčių kronšteinai; Statramsčiai; Pakabos įvorės; Pakabos paaukštinimo rinkiniai; Skersiniai stabilizatoriai; Stabilizavimo svirtys
nl: Voertuigen en onderdelen > Voertuigonderdelen en -accessoires > Motorvoertuigonderdelen > Ophangingsonderdelen voor motorvoertuigen: Kogelgewrichten; Spiraalveren; Bedieningsarmen; Bladveren; Schokabsorbeerders; Veerpootlagers; Veerpoten; Ophangingskoppelstukken; Liftkits voor de ophanging; Stabilisatorstangen; Panhardstangen
fi: Ajoneuvot ja osat > Ajoneuvojen osat ja tarvikkeet > Moottoriajoneuvojen osat > Moottoriajoneuvojen jousituksen osat: Pallonivelet; Kierrejouset; Hallintavarret; Lehtijouset; Iskunvaimentimet; Joustintuen yläpäät; Tuet; Jousitusholkit; Jousituksen korotuspakkaukset; Kallistuksenvakaajat; Panhard-tangot
pt-PT: Veículos e peças > Acessórios e peças para veículos > Peças para veículos motorizados > Peças de suspensão para veículos motorizados: Articulações esféricas; Suspensão de mola; Braços de controlo; Suspensão de lâminas; Absorventes de choque; Apoios do amortecedor; Amortecedores; Buchas de suspensão; Kits de elevação de suspensão; Barras oscilantes; Barras estabilizadoras
cs: Vozidla a náhradní díly > Díly a příslušenství vozidel > Díly motorových vozidel > Součásti odpružení vozidel: Kulové čepy; Pružiny tlumičů; A-ramena; Listové pružiny; Tlumiče; Horní uložení tlumičů; Vzpěry; Pouzdra závěsů; Sady pro zvýšení podvozku; Stabilizátory; Panhardské tyče
pt-BR: Veículos e peças > Peças e acessórios de veículos > Peças para veículos motorizados > Peças de suspensão para veículos motorizados: Juntas esféricas; Molas helicoidais; Braços de controle; Feixe de molas; Amortecedores; Coxins do amortecedor; Suportes; Buchas de suspensão; Kits de elevação de suspensão; Barras oscilantes; Barras Panhard
ro-RO: Vehicule și piese > Piese și accesorii pentru vehicule > Piese autovehicule > Piese pentru suspensie autovehicul: Articulații sferice; Arcuri elicoidale; Modelator; Arcuri lamelare; Amortizoare; Suporturi pentru amortizor; Lonjeroane; Bucșe suspensie; Kituri de ridicare a suspensiei; Bare balans; Bare de ghidare laterală
it: Veicoli e parti > Componenti e accessori per auto > Componenti per veicoli a motore > Parti di sospensioni per veicoli a motore: Giunti a sfera; Molle elicoidali; Bracci di controllo; Molle a lamelle; Ammortizzatori; Supporti per ammortizzatori; Puntoni; Boccole di sospensione; Kit di rialzo per sospensioni; Barre antirollio; Barre Panhard
ru: Транспортные средства, запчасти и аксессуары > Запчасти и аксессуары для транспортных средств > Автомобильные запчасти > Детали автомобильной подвески: Шаровые опоры; Цилиндрические пружины; Рычаги подвески; Рессоры; Амортизаторы; Опоры амортизаторов; Амортизационные стойки; Сайлент-блоки; Лифт-комплекты подвески; Стабилизаторы поперечной устойчивости; Тяги Панара
vi: Xe và phụ tùng > Bộ phận và phụ kiện xe cộ > Phụ tùng xe cơ giới > Bộ phận giảm xóc cho ô tô: Khớp cầu; Lò xo cuộn; Cần điều khiển; Lò xo lá; Bộ giảm xóc; Bát bèo giảm xóc; Hệ thống giằng; Ống lót treo; Bộ nâng gầm hệ thống treo; Thanh xoắn; Thanh giằng cầu
sv: Fordon och delar > Fordonsdelar och tillbehör > Fordonsdelar > Delar till hjulupphängning: Kulleder; Spiralfjädrar; Styrarmar; Bladfjädrar; Stötdämpare; Fjäderbenslagringar; Fjäderben; Upphängningsbussningar; Höjningskit för fjädring; Krängningshämmare; Panhardstag
th: รถยนต์และชิ้นส่วน > ชิ้นส่วนและอุปกรณ์สำหรับยานยนต์ > ชิ้นส่วนรถยนต์ > ชิ้นส่วนระบบกันสะเทือนของรถยนต์: ลูกหมาก; คอยล์สปริง; แขนควบคุม; แหนบสปริง; โช้คอัพ; เบ้าโช้ค; สตรัท; บูชปีกนก; ชุดยกสูงระบบกันสะเทือน; เหล็กกันโคลง; แทร็กบาร์
en: Vehicles & Parts > Vehicle Parts & Accessories > Motor Vehicle Parts > Motor Vehicle Suspension Parts: Ball Joints; Coil Springs; Control Arms; Leaf Springs; Shock Absorbers; Strut Mounts; Struts; Suspension Bushings; Suspension Lift Kits; Sway Bars; Track Bars
ja: 乗り物・パーツ > 乗り物用パーツ・関連用品 > 自動車・バイク用パーツ > 自動車・バイク用サスペンションパーツ: ボールジョイント; コイルスプリング; コントロールアーム; 板バネ; ショックアブソーバー; ストラットマウント; ストラット; サスペンションブッシュ; サスペンションリフトキット; スタビライザー; トラックバー
tr: Taşıtlar ve Parçalar > Taşıt Parçaları ve Aksesuarlar > Motorlu Taşıt Parçaları > Motorlu Araç Süspansiyon Parçaları: Bilyalı Mafsallar; Helezon Yaylar; Kontrol Kolları; Yaprak Yaylar; Amortisörler; Amortisör takozları; Destekler; Süspansiyon Burçları; Süspansiyon yükseltme kitleri; Sallanma Çubukları; Denge kolları
fr: Véhicules et accessoires > Pièces détachées pour véhicules > Pièces détachées automobiles et motos > Pièces de suspension pour véhicules: Joints à rotules; Ressorts hélicoïdaux; Bras de contrôle; Ressorts à lames; Amortisseurs de chocs; Coupelles d’amortisseurs; Jambes de force; Bagues de suspension; Kits de rehausse de suspension; Barres stabilisatrices; Barres Panhard
bg-BG: Превозни средства и части > Автомобилни части и аксесоари > Части за моторни превозни средства > Части за окачване на моторни превозни средства: Шарнири; Пружини; Носачи; Ресори; Амортисьори; Тампони на макферсон; Предни амортисьори; Тампони за окачване; Комплекти за повдигане на окачването; Стабилизиращи щанги; Стабилизиращи щанги
sk-SK: Diely pre vozidlá > Diely a príslušenstvo pre vozidlá > Diely motorových vozidiel > Diely odpruženia motorových vozidiel: Guľové kĺby; Vinuté pružiny; Ovládacie ramená; Listové pružiny; Tlmiče nárazov; Uloženia vzpier; Vzpery; Závesné puzdrá; Súpravy na zvýšenie podvozku; Stabilizátory; Stabilizátory
el: Οχήματα & ανταλλακτικά > Ανταλλακτικά & αξεσουάρ οχημάτων > Ανταλλακτικά μηχανοκίνητων οχημάτων > Μέρη ανάρτησης μηχανοκίνητων οχημάτων: Σφαιρικοί σύνδεσμοι; Σπειροειδή ελατήρια; Μπράτσα ελέγχου; Φύλλα ελατηρίων; Αμορτισέρ; Βάσεις αμορτισέρ; Γόνατα ανάρτησης; Λάστιχα ανάρτησης; Κιτ ανύψωσης ανάρτησης; Ζαμφόρ; Μπάρες πανάρ
sl-SI: Vozila in deli > Deli in dodatki za vozila > Deli za motorna vozila > Deli za vzmetenje motornih vozil: Kroglični zglobi; Vijačne vzmeti; Krmilne ročice; Listnate vzmeti; Amortizerji; Nosilci za opornike; Blažilniki; Vzmetne podložke; Kompleti za dvig vzmetenja; Stabilizatorji; Stabilizacijske palice podvozja
da: Køretøjer og dele > Dele og tilbehør til køretøjer > Dele til motorkøretøjer > Affjedringsdele til motorkøretøjer: Kugleled; Spiralfjedre; Styrearme; Bladfjedre; Støddæmpersystemer; Støddæmperophæng; Støddæmpere; Ophængsbøsninger; Løftesæt til affjedring; Anhængertrækstænger; Sporstænger
hu: Járművek és alkatrészek > Járműalkatrészek és -kiegészítők > Gépjárműalkatrészek > Gépjárműfelfüggesztés-alkatrészek: Gömbcsuklók; Tekercsrugók; Vezérlőkarok; Laprugók; Lengéscsillapítók; Toronycsapágyak; Tartók; Felfüggesztésszilentek; Futómű-emelő készletek; Stabilizátorrudak; Panhard-rudak
hr-HR: Vozila i dijelovi vozila > Dijelovi i oprema za vozila > Dijelovi za motorna vozila > Dijelovi ovjesa za motorna vozila: Kuglasti zglobovi; Zavojne opruge; Kontrolne ruke ovjese; Lisnate opruge ovjese; Amortizeri; Nosači amortizera; Opružne noge; Selen blokovi; Kompleti za dizanje ovjesa; Poprečne torzijske opruge; Spone upravljača
de: Fahrzeuge & Teile > Fahrzeugersatzteile & -zubehör > Kfz-Teile > Aufhängungsteile für Autos: Kugelgelenke; Sprungfedern; Steuerhebel; Blattfedern; Stoßdämpfer; Federbeinlager; Streben; Silentblöcke; Höherlegungs-Sets; Stabilisatoren; Panhardstäbe